【裁判字號】    95,上易,275
【裁判日期】    950411
【裁判案由】    竊盜
【裁判全文】
臺灣高等法院臺中分院刑事判決         95年度上易字第275號
上  訴  人  臺灣彰化地方法院檢察署檢察官
上  訴  人
即  被  告  乙○○
上列上訴人等因被告竊盜案件，不服臺灣彰化地方法院94年度易
字第630號，中華民國94年12月8日第一審判決（起訴案號：臺灣
彰化地方法院檢察署94年度偵字第3515號，併辦案號：94年度偵
字第3874號），提起上訴，本院判決如下：
    主  文
上訴駁回。
    事  實
一、乙○○曾有多次竊盜及詐欺前科，民國（下同）91年9 月間
    ，所犯加重竊盜案件，經本院於94年4 月28日以94年度上易
    字第329號判處有期徒刑一年確定；另於92年4月間，因準強
    盜案件，經本院於94年4月20日以94年度上訴字第204號判處
    有期徒刑二年七月，並於94年5月9日確定；又93年6月8日，
    再因竊盜案件，經臺灣臺中地方法院沙鹿簡易庭以93年度沙
    簡字第489號判處有期徒刑四月，於94年8月29日確定，上開
    三案件經臺灣臺中地方法院於94年10月7日以94年度聲字第3
    914 號裁定應執行有期徒刑三年九月，係屬素行不良之人，
    詎不知悔改，因缺錢花用，竟基於意圖為自己不法所有之概
    括犯意，或獨自一人，或夥同陳印明、洪天城及洪永昌（上
    開三人均另案審理中）三人，先後為下列竊盜行為：
  (一)於94年（起訴書誤為93年）1月27 日傍晚，與陳印明、洪永
    昌及洪天城四人搭乘由洪天城駕駛之富豪牌自用小客車至彰
    化縣溪湖鎮境內之「三元爌肉飯」用餐，席間謀議竊取他人
    所飼養之羊隻變賣得款花用，餐畢四人即同坐原車行駛至彰
    化縣芳苑鄉○○村○○路○○段（起訴書誤繕為王功路）78
    5號附近之台17 線道路旁停車，由陳印明一人下車探查稍後
    欲行竊之地點情況後上車一同離開，車行途中陳印明即告知
    乙○○、洪天城及洪永昌三人表示應先偷車以方便載運羊隻
    ，隨即開車在路上繞行尋找偷羊所需之載運工具，同日晚間
    11時許，車行至彰化縣二林鎮豐田里山寮巷1之2號前，見丁○○所駕駛（車主登記為丁○○之妻詹麗娟）之車牌號碼LP
    －7038號廂式自用小貨車（內另有水泥4包，公訴人誤認為2
    包）適合於載送羊隻，且四下無人，洪天城乃於路旁停車，
    由陳印明一人手持屬其所有客觀上足以對人之生命、身體造
    成危險性之兇器Ｔ字型六角扳手1 支（前端已磨平，未扣案
    ）下車行竊，乙○○、洪天城及洪永昌三人則駕原車停留在
    前方路旁把風接應，陳印明得手後即駕該車與洪天城所駕駛
    之自小客車會合，一起開回洪永昌位在彰化縣大城鄉○○○
    段332地號之魚塭旁，渠四人即共同移出小貨車內之水泥4包
    並拆卸車內座椅，而後於94年1月28日凌晨1時許，乙○○、
    洪天城及洪永昌三人同坐洪天城所開之自小客車，陳印明則
    獨自駕駛上開竊得之自小貨車，同往先前察看過之丙○○所
    經營位在彰化縣芳苑鄉○○村○○路○○段785 號旁之「財
    裕牧羊場（位在台17線旁）」，迨二車駛至行竊地點旁之台
    17線轉往王功橋方向之轉彎處時，洪天城即停車讓乙○○及
    洪永昌下車，並停車留在該處旁把風接應（距離「財裕牧羊
    場」約40至50公尺），乙○○、陳印明及洪永昌三人即同坐
    竊得之自小貨車由小路進入「財裕牧羊場」，隨即由乙○○
    、陳印明二人分持該自小貨車內客觀上足以對人之生命、身
    體造成危險性之兇器鉗子及鋸子各1 支（均未扣案），先由
    乙○○持鉗子剪斷鐵網圍欄籬笆後，再由陳印明持鋸子鋸木
    製柵欄籬笆，因未鋸斷，陳印明乃改以翻越木製柵欄籬笆入
    內，以徒手之方式將羊隻抓出交由乙○○接送至自小貨車旁
    ，再由洪永昌打開車門以方便將羊隻推入車內，當晚共計竊
    得丙○○所有之羊隻15隻（均係懷孕之母羊），乙○○、陳
    印明及洪永昌三人得手後隨即駕車離開，一旁接應把風之洪
    天城見狀亦尾隨一同離開，乙○○並撥打電話聯絡買主，雙
    方約定將所竊得之羊隻載運至彰化縣和美鎮某處交付，乙○○與陳印明二人隨即將所竊得之15隻羊以新臺幣（下同）60
    ,000元價格，出售不詳姓名綽號「阿忠」之成年男子，渠四
    人並朋分變賣羊隻之不法所得，陳印明分得19,000元、洪永
    昌分得15,000元（後洪永昌再拿1,000 元給乙○○）、洪天
    城分得10,000元、乙○○分得16,000元（不包括洪永昌所另
    交付之1,000 元），交易完成後，陳印明仍駕駛上開竊得之
    自小貨車，乙○○、洪永昌則仍乘洪天城所駕之富豪牌自用
    小客車離開，回程途中陳印明乃將該車牌號碼LP－7038號廂
    式自小貨車置放在彰化縣福興鄉某路旁，再由洪天城接應上
    車返回魚塭。嗣於94年1月30日上午9時30分許，為警在彰化
    縣大城鄉○○○段332 地號魚塭，起出原置於該自小貨車內
    之水泥4包、汽車座椅2張（均已發還車主）。
  (二)於94年2月11日凌晨1時許，乙○○在彰化縣鹿港鎮○○路○
    段109 號前，因見平日由甲○○所使用（車主登記為私立育
    偉文理短期補習班）車牌號碼PO－6900號廂式自用小貨車，
    鑰匙仍插在電門上，認有機可趁，即以徒手之方式發動電門
    竊取得手，供為代步之用；復於94年2月24日凌晨2時許，在
    臺中縣梧棲鎮○○路○段854 號前，見由己○○所使用（車
    主登記為信美棉被行）車牌號碼6L－4921號自用小貨車車門
    未上鎖，認有機可趁，即以徒手之方式持鑰匙（未扣案）發
    動電門竊取得手，將該車駛至彰化縣彰化市果菜市場附近停
    車場內，再以該車內原有之扳手1支拆卸下6L－4921號車牌2
    面，將之改懸掛在先前所竊得之車牌號碼PO－6900號自小貨
    車上使用（另PO－6900 號車牌2面則丟棄在彰化縣鹿港鎮內
    某大排水溝內），嗣於94年3月3日午夜零時10分許，為警在
    彰化縣伸港鄉○○村○○路73之11號前空地查獲，並當場起
    獲原車牌號碼PO－6900號自小貨車車身1部及其上所懸掛之6
    L－4921號車牌2面（均已發還）。
二、案經彰化縣警察局二林分局報請臺灣彰化地方法院檢察署檢
    察官偵查起訴及彰化縣警察局和美分局報請臺灣彰化地方法
    院檢察署檢察官移送併辦。
    理  由
一、訊據被告乙○○對於上開犯罪事實，除犯罪事實(一)內有關共
    犯陳印明持Ｔ字型六角扳手1 支下手竊取丁○○所使用之車
    牌號碼LP－7038號廂式自用小貨車部分，辯稱並沒有參與，
    以為陳印明是要去借車外，餘均坦承不諱，核與證人即被害
    人丙○○於原審審理時所結證失竊羊隻及被害人甲○○、己○○於警訊、丁○○於原審所指述失竊車輛之情節相符；另
    有關被告參與竊取丁○○所使用之車牌號碼LP－7038號廂式
    自用小貨車，並利用該自小貨車為載運羊隻之工具，行竊「
    財裕牧羊場」15隻羊隻得手後予以變賣得款60,000元，陳印
    明分得19,000元、洪永昌分得15,000元、洪天城分得10,000
    元、被告乙○○分得16,000元等情，亦經證人即同案共犯洪
    永昌、陳印明、洪天城分別於偵查及原審審理中證述甚明，
    並有贓物認領保管單及責付保管單各1 紙（丙○○部分）、
    贓物認領保管單3 紙（指丁○○、甲○○、己○○部分）、
    現場照片10幀（丙○○部分）、失竊車輛及車牌照片4 幀（
    指丁○○、甲○○、己○○部分）及車輛竊盜、車牌失竊資
    料個別查詢報表－查詢車輛認可資料3 份（指丁○○、甲○○、己○○部分）及鑰匙1支、扳手1支扣案足資佐證。被告
    辯稱陳印明竊取該LP－7038號自小貨車部分，其未參與云云
    ，不足採取，本件事證明確，被告犯行堪予認定。
二、查共犯陳印明所持以行竊車牌號碼LP－7038號廂式自用小貨
    車之Ｔ字型六角扳手1 支（前端已磨平）、行竊「財裕牧羊
    場」所用之鉗子及鋸子各1 支，均係屬鐵器，在客觀上已足
    以對他人之生命、身體構成威脅，而具有危險性，自屬兇器
    。又籬笆係為防閑而設，屬安全設備之一種。是核被告乙○○就犯罪事實(一)所為，係犯刑法第321條第1項第3款、第4款
    之結夥三人以上，攜帶兇器竊盜罪（指竊取丁○○所有之車
    牌號碼LP－7038號廂式自用小貨車部分）及同法第321條第1
    項第2款、第3款、第4 款之結夥三人以上，攜帶兇器，毀越
    安全設備竊盜罪（指竊取丙○○「財裕牧羊場」15隻羊部分
    ）；就犯罪事實(二)所為，則係犯刑法第320條第1項之普通竊
    盜罪。被告乙○○及陳印明、洪天城、洪永昌四人就上開犯
    罪事實(一)部分之犯行，有犯意聯絡及行為分擔，為共同正犯
    。又公訴人起訴犯罪事實(一)中之竊取丙○○「財裕牧羊場」
    15隻羊部分，雖僅敘及係由被告乙○○持鉗子剪斷鐵網圍欄
    籬笆，而未敘及共犯陳印明持鋸子鋸木製柵欄籬笆，因未鋸
    斷，即翻入籬笆內下手將羊隻抓出，然此均係毀越安全設備
    之行為，仍屬單純一罪，併此敘明。另被告乙○○先後二次
    加重竊盜既遂及二次普通竊盜既遂之犯行，均時間緊接，觸
    犯構成要件相同之罪，顯係基於概括犯意反覆為之，為連續
    犯，應依刑法第56條之規定，從一重論以結夥三人以上，攜
    帶兇器，毀越安全設備竊盜罪處斷，並加重其刑。另公訴人
    雖未敘及被告犯罪事實(一)以外之其他普通竊盜既遂犯行（即
    檢察官移送併案之94年度偵字第3874號部分），惟此併案部
    分之二次普通竊盜犯行與檢察官起訴部分，不僅時間緊接，
    且手段亦相同，有連續犯裁判上一罪關係，為起訴效力所及
    ，自得併予審理，附此敘明。原審適用刑法第28條、第56條
    、第321條第1項第2款、第3款、第4 款之規定，並審酌被告
    犯罪之動機、手段、竊盜之次數，對社會治安所造成之危害
    甚鉅，又未賠償被害人之損害等一切情狀，量處有期徒刑二
    年六月，復以被告曾有多次竊盜及詐欺前科，91年9 月間，
    所犯加重竊盜案件，經本院於94年4月28日以94 年度上易字
    第329號判處有期徒刑一年確定；另於92年4月間，因準強盜
    案件，經本院於94年4月20日以94年度上訴字第204號判處有
    期徒刑二年七月，並於94年5月9日確定；又93年6月8日，再
    因竊盜案件，經臺灣臺中地方法院沙鹿簡易庭以93年度沙簡
    字第489號判處有期徒刑四月，於94年8月29日確定，上開三
    案件經臺灣臺中地方法院於94年10月7日以94年度聲字第391
    4 號裁定應執行有期徒刑三年九月，有臺灣高等法院前案紀
    錄表1 份附卷可稽，為素行不良之人，竟不知悛悔屢犯不改
    ，再為本案二次之普通竊盜及二次加重竊盜之犯行，足見其
    確有犯罪之習慣甚明。為期被告具有就業能力，養成勞動習
    慣，並訓練其謀生技能、避免再犯竊盜罪，原判決因予依竊
    盜犯贓物犯保安處分條例第3條第1項第1款、第4條、第5 條
    第1 項前段之規定，宣告其應於刑之執行前，令入勞動場所
    施以強制工作三年。並說明未扣案之Ｔ字型六角扳手1 支，
    雖係共犯陳印明所有，並供犯竊取丁○○所使用之車牌號碼
    LP－7038號廂式自用小貨車所用之物，惟據證人陳印明供稱
    ：業已遺失不見等詞（見原審卷第102 頁反面）；另未扣案
    之鉗子及鋸子各1 支，被告否認屬其所有，證人洪永昌亦結
    證稱：都不是渠等所有（見原審卷第111 頁反面）；另扣案
    之鑰匙1支及扳手1支，被告均否認屬其所有，以上各物又非
    屬違禁物，故均不予宣告沒收。其認事用法及量刑，並無不
    合，被告上訴謂量刑過重云云，不足採取。至檢察官上訴指
    被告尚於93年8月4日凌晨在彰化縣伸港鄉○○路戊○○之養
    羊場竊取羊隻六隻，請求併辦，亦不足取（詳如后敘），上
    訴均無理由，應予駁回。
三、公訴意旨另以：被告乙○○意圖為自己不法之所有，於94年
    1月7日凌晨2時許，在彰化縣伸港鄉○○村○○路60之1號，
    竊得戊○○所飼養之羊隻45隻得手，因認被告涉有刑法第32
    0條第1項之普通竊盜罪嫌。經訊被告乙○○否認有此部分之
    犯行，並辯稱：我沒有去偷，也沒有到過那裡，我不是照片
    中之人等語。查：被害人戊○○於原審審理時到庭供稱：我
    的羊舍內有多支監視器，1個是放在羊舍的走廊，1個是放在
    餵羊的走道等詞，然經檢視卷附之監視器翻拍照片3 幀，並
    無法由面貌及身材判斷即是被告乙○○（因該人有面戴頭套
    ），且翻拍照片亦未能顯現有被告乙○○偷羊之畫面，是尚
    不得僅以被害人戊○○1 人之指述即率認被告乙○○有此部
    分之犯行。惟因公訴人認此部分與前開有罪部分，具有連續
    犯裁判上一罪之關係，故不另為無罪之諭知。
四、另臺灣彰化地方法院檢察署於95年3月3日以彰檢榮實95偵緝
    5字第08523號函移送：被告另涉嫌於93年8月4 日凌晨2時27
    分，至戊○○位在彰化縣伸港鄉○○村○○路60之1 號之養
    羊場，以徒手之方式竊取被害人戊○○所有之羊6 隻，認被
    告此部分所為亦涉犯刑法第320條第1項之普通竊盜罪嫌，請
    求併案審理（案號：臺灣彰化地方法院檢察署95年度偵緝字
    第5號）。然查被告乙○○曾於93年8月30日因案遭羈押在臺
    灣臺中看守所，至93年11月24日始交保釋放，是被告既曾因
    案遭羈押近三個月，則其被指於羈押前之93年8月4日竊取戊○○羊隻6隻之犯行，與被告於93年11月24 日具保釋放後之
    94年1 月以後所犯之竊盜犯行，間隔達五個月之久，其竊盜
    犯意已因其間之受羈押而阻斷，難認係本於初發之概括犯意
    所為，無從予以併案審理，此部分應予退回另為處理。
五、據上論斷，應依刑事訴訟法第368條，判決如主文。
本案經檢察官庚○○到庭執行職務。
中    華    民    國    95    年    4     月    11    日
                刑事刑3庭  審判長法  官  王  增  瑜
                                 法  官  廖  柏  基
                                 法  官  陳  欣  安
上列正本證明與原本無異。
不得上訴。
                                 書記官  阮  正  枝
中    華    民    國    95    年    4     月    13    日
附錄：
刑法第321條
犯竊盜罪而有左列情形之一者，處六月以上五年以下有期徒刑：
一  於夜間侵入住宅或有人居住之建築物、船艦，或隱匿其內而
    犯之者。
二  毀越門扇、牆垣或其他安全設備而犯之者。
三  攜帶兇器而犯之者。
四  結夥三人以上而犯之者。
五  乘火災、水災或其他災害之際而犯之者。
六  在車站或埠頭而犯之者。
前項之未遂犯，罰之。
                                                      Ｆ


司法院資訊處製作；財團法人民間司法改革基金會備份。
